【裁判字號】    97,台抗,492
【裁判日期】    970703
【裁判案由】    偽造有價證券聲請法官迴避
【裁判全文】
最高法院刑事裁定              九十七年度台抗字第四九二號
抗  告  人  甲○○○股份有限公司
代  表  人  乙○○
上列抗告人因自訴黃美等偽造有價證券案件，不服台灣高等法院
花蓮分院中華民國九十七年四月十八日駁回其聲請法官迴避之裁
定（九十七年度聲字第七八號），提起抗告，本院裁定如下：
    主  文
抗告駁回。
    理  由
本件原裁定以抗告人甲○○○股份有限公司在原審之聲請意旨略
以：抗告人自訴被告黃美等六人偽造有價證券案件，經台灣台東
地方法院判決被告等無罪，抗告人不服，提起上訴，經原審以八
十六年度上訴字第四０八號、九十年度上更(一)字第三號、九十一
年度上更(二)字第五五號、九十四年度重上更(三)字第五號、九十五
年度重上更(四)字第八四號判決，先後五次駁回抗告人之上訴，惟
原審歷次判決均經本院撤銷，發回更審在案。原審審理該案之法
官均以悖於經驗法則、論理法則之理由，判決被告等無罪，顯係
濫用自由心證，難以期待前曾參與審判之法官，於執行職務能不
偏頗被告等。目前承審之合議庭，其中審判長謝志揚曾參與更三
審之審判，受命法官林慶煙亦曾參與更二審之審判，以各該判決
均曾經本院指責，則謝志揚、林慶煙法官再參與審判，難期公正
、持平之採證及判決，而有偏頗之虞，爰依刑事訴訟法第十八條
第二款之規定，聲請上開二位法官迴避等語。原裁定則以：刑事
訴訟法第十八條第二款規定得聲請法官迴避原因，所指「足認其
執行職務有偏頗之虞者」，係指法官與訴訟關係人具有故舊恩怨
等關係，其審判恐有不公平，而此事由之有無，應以一般通常之
人所具有之合理觀點，對於該承辦法官能否為公平之裁判，均足
產生懷疑，且此種懷疑之發生，存有其完全客觀之原因，而非僅
出諸當事人自己主觀之判斷始足當之。法官謝志揚、林慶煙所參
與審理之原審九十一年度上更(二)字第五五號、九十四年度重上更
(三)字第五號偽造有價證券案件，雖經本院撤銷發回原審，然法官
所為之判決經本院撤銷，並非上開聲請法官迴避之原因。抗告人
既未能提出任何「具體事實」，以證明承審法官謝志揚、林慶煙
執行職務有何不公平之處，僅以其判決曾經本院撤銷發回及自己
主觀之判斷，遽認其二人執行職務有偏頗之虞，實與聲請法官迴
避之要件不合，乃駁回抗告人之聲請。經核原裁定於法尚無不合
。抗告意旨仍執陳詞，徒謂為節省司法資源，實應讓曾參與該偽
造有價證券案件審判之法官全部迴避云云，任意指摘原裁定不當
，為無理由，應予駁回。
據上論結，應依刑事訴訟法第四百十二條，裁定如主文。
中    華    民    國  九十七  年    七    月    三    日
                      最高法院刑事第十一庭
                          審判長法官  花  滿  堂
                                法官  黃  正  興
                                法官  陳  東  誥
                                法官  林  錦  芳
                                法官  吳  信  銘
      本件正本證明與原本無異
                                      書  記  官
中    華    民    國  九十七  年    七    月    七    日
                                                      K


司法院資訊處製作；財團法人民間司法改革基金會備份。
